【裁判字號】    96,重訴,54
【裁判日期】    970317
【裁判案由】    所有權移轉登記等
【裁判全文】
臺灣板橋地方法院民事裁定              96年度重訴字第54號
原      告  己○○
訴訟代理人  李進成律師
複代理人    庚○○
複代理人    辛○○
被      告  戊○○
                        號三樓.
            丙○○○
                        號三樓.
            丁○○
                        號三樓.
            甲○○
                        號三樓.
            乙○○
前列五人共同
訴訟代理人  呂錦律師
原告與被告間所有權移轉登記等事件，本院裁定如下：
    主  文
原告應於本裁定送達後十日內，提出台北縣泰山鄉○○段○○段
第八十七、八十七之一、八十七之二地號土地涵蓋民國八十五年
五月五日、八十六年八月六日、八十九年十一月四日，以及最新
之土地登記謄本過院。
原告應於本裁定送達後十日內，提出記載完全之準備書狀於本院
，並以繕本或影本直接通知他造。
    理  由
一、按審判長如認言詞辯論之準備尚未充足，得定期間命當事人
    依第265 條至第267 條之規定，提出記載完全之準備書狀或
    答辯狀，並得命其就特定事項詳為表明或聲明所用之證據，
    此觀之民事訴訟法第268 條規定即明。
二、經查本院於96年3 月2 日函知原告提民國出八十五年五月五
    日、八十六年八月六日、八十九年十一月四日之台北縣泰山
    鄉○○段○○段第八十七號土地之戶籍謄本，惟原告並未依
    函示意旨提出，僅提出異動索引表（即附於本案卷第附件一
    ），惟上開異動索引表並無法看出上開三個時間點被告是否
    為系爭八十七地號土地之所有權人，及其所有權之應有部分
    為若干，又系爭八十七地號土地嗣後分割出八十七之一、八
    十七之二地號，則兩造間買賣之土地目前究為被告所有，所
    有之應有部分為若干，原告依法有具體陳明之必要，爰諭知
    原告補正，裁定如主文第一項所示。
三、原告應於主文所定期限內，提出記載完全之書狀，並就下列
    事項詳為表明或聲明所用之證據：
  (一)原告於85年5 月5 日與被告五人所不動產買賣契，購買系爭
    87 地 號土地，約定買賣價款總價額議定為新台幣1,421 萬
    5,480 元，固據兩造所不爭執，惟原告究於85年5 月5 日簽
    約當日以現金交付予被告，或以被告簽訂前積欠之款項抵償
    價金，並未具體陳明，原告自應依法具體陳明。如原告係於
    簽約當日以現金交付，則該現金之來源為何，係自銀行提領
    或向他人借款，原告亦應具體陳明，並聲明所用證據。如原
    告係以簽約前被告積欠之款項抵償價金，則應進一步陳明用
    以抵償價金之明細。
  (二)原告於86年8 月6 日被告李陳充信、丁○○、甲○○、李淑
    分簽訂切結書，購買系爭段87地號土地50坪，約定總價新台
    幣三百伍拾萬元正，固據兩造所不爭執，惟原告究於86年8
    月6 日簽約當日以現金交付予被告，或以被告簽訂前積欠之
    款項抵償價金，並未具體陳明，原告自應依法具體陳明。如
    原告係於簽約當日以現金交付，則該現金之來源為何，係自
    銀行提領或向他人借款，原告亦應具體陳明，並聲明所用證
    據。如原告係以簽約前被告積欠之款項抵償價金，則應進一
    步陳明用以抵償價金之明細。
  (三)原告於89年11月4 日被告丙○○○、丁○○、甲○○簽訂土
    地房屋買賣契約書，購買系爭段87地號土地被告戊○○其餘
    之應有部分，約定總價金定新台幣壹仟壹佰肆拾捌萬壹仟元
    整，固據兩造所不爭執，惟原告究於86年8 月6 日簽約當日
    以現金交付予被告，或以被告簽訂前積欠之款項抵償價金，
    並未具體陳明，原告自應依法具體陳明。如原告係於簽約當
    日以現金交付，則該現金之來源為何，係自銀行提領或向他
    人借款，原告亦應具體陳明，並聲明所用證據。如原告係以
    簽約前被告積欠之款項抵償價金，則應進一步陳明用以抵償
    價金之明細。
  (四)原告提出被告於86年8 月6 日簽訂之借款合約書（詳原證十
    四），主張被告向原告借款，惟該借款合約書模糊不清，原
    告自應提出影印清晰之影本過院，且該次被告借款之金額為
    若干，以原告係以何種方式將借款交付予被告，均未具體陳
    明，原告自應具體陳明，並聲明所用之證據。
四、依民事訴訟法第268條，裁定如主文。
中    華    民    國    97    年    3     月    17    日
                  民事第三庭    法  官  何君豪
正本係照原本作成
本件不得抗告
中    華    民    國    97    年    3     月    17    日
                            書記官  黃琴茜


司法院資訊處製作；財團法人民間司法改革基金會備份。
